# 研发

提问人：zhs7403 时间：2020-02-14 17:50:29
研发支出费用化对应的现金流量一般放支付其他与经营活动有关现金。但是研发是买材料，买外包劳务的支出，可以放在购买商品接受劳务的现金？

回答人：chenyiwei
习惯上多数人认为“购买商品、接受劳务支付的现金”针对的是形成生产成本和销售成本的项目。购买研发用材料的现金流出，如果能够单独识别的，一般作为支付的其他与经营活动有关的现金。

提问人：zhs7403 时间：2020-04-14 08:05:17
1.A购买固定资产专用于研发，是否类似瑞华研究2020-2019问题1-2-6（外购研发中项目以及后续研发支出的处理）
一样，如果企业不打算直接使用该项固定资产用于生产产品，而是必须进入下一步研发程序，也是计入“研发支出——资本化支出”项目中，并按照《企业会计准则讲解（ 2010 ）》第 129 页的要求，每期末进行减值测试，而不再计提折旧？

回答人：chenyiwei
不可以，应作为固定资产正常核算，不适用该问题解答。